Leonardo dos Santos Barbosa

Brasileiro, Casado, 23 anos

Av. Juscelino Kubitschek, 5490 - Apto 64

Monte Castelo, 12.215-380, São José dos Campos - SP

(12) 98130-9006

leobar1995@gmail.com

Objetivo: Analista de Sistemas Pleno

Resumo

Analista de Sistemas. Graduado em Análise e Desenvolvimento de sistemas pelo Instituto Federal de

Educação, Ciência e Tecnologia de São Paulo - IFSP. Atuo na área de Tecnologia da Informação,

gerenciando, planejando, avaliando e executando o desenvolvimento de novos sistemas,

estabelecendo padrões e métodos para a organização e identificando soluções de problemas técnicos

e/ou administrativos. Possuo experiência na análise e desenvolvimento de sistemas em Java e PHP,

com banco de dados SQL Server e Mysql. Experiência em UML e na metodologia ágil Scrum.

Conhecimentos práticos no uso dos frameworks JPA, Hibernate, AngularJS, ReactJS, Bootstrap e

Spring, bem como, no desenvolvimento de aplicações mobile usando Android Studio e Apache

Cordova.

Formação Acadêmica

Graduação em Análise e Desenvolvimento de Sistemas - concluído em 2017

IFSP – Instituto Federal de Educação, Ciência e Tecnologia de São Paulo

Técnico em Informática para Internet – concluído em 2013

Etec - Centro Paula Souza

Ensino Médio – concluído em 2012

E.E Dr. Eduardo Correa da Costa Junior

Cursos

Java (Carga horária: 20h) – 2013 a 2013

Instituto politécnico de Ensino a Distância

Programação em C#. (Carga horária: 117h) - 2013 a 2013

Escola Virtual - Fundação Bradesco

HTML 5 Homologado pela W3C – 2013 a 2013

Microsoft Virtual Academy

Fundamentos do desenvolvimento de software – 2013 a 2013

Microsoft Virtual Academy

Hardware – 2011 a 2012

Mega Chip Informática

Informática Completa – 2007 a 2009

Mega Chip Informática

Idiomas

Inglês - Intermediário

Experiência Profissional

11/2016 – o momento Marino Automação e Projetos

Empresa de pequeno porte do segmento de tecnologia da informação

Gerente de desenvolvimento

10/2016 a 03/2017 **Pipehline Services**

Empresa de pequeno porte do segmento de tecnologia da informação

Analista Técnico de Suporte - Freelancer

05/2014 a 02/2015 Marino Automação e Projetos

Empresa de pequeno porte do segmento de tecnologia da informação

Técnico de Manutenção

Informações complementar

Conhecimentos e Experiências em C#, PHP, HTML, CSS, SQL, Java, NodeJS, AngularJS, ReactJS, Git, Github, Scrum, Spring Framework, Bootstrap, Apache Cordova.